臺灣雲林地方法院刑事判決　　　　　　　100年度易字第194號
公　訴　人　臺灣雲林地方法院檢察署檢察官
被　　　告　廖俊濱
上列被告因違反毒品危害防制條例案件，經檢察官提起公訴（99
年度毒偵字第1703號），被告於準備程序期日就被訴事實為有罪
陳述，本院進行簡式審判程序，並判決如下：
    主  文
廖俊濱施用第二級毒品，處有期徒刑柒月。扣案玻璃球吸食器壹
個，沒收。
    事  實
一、廖俊濱前因施用毒品案件，經觀察、勒戒後，認無繼續施用
    毒品之傾向，於民國87年9 月18日釋放出所，並由臺灣臺中
    地方法院檢察署檢察官以87年度偵字第20567 號案件為不起
    訴處分確定；又於5 年後，再犯施用毒品案件，經觀察、勒
    戒後，認無繼續施用毒品之傾向，於98年2 月19日釋放出所
    ，並由臺灣南投地方法院檢察署檢察官以98年度毒偵緝字第
    5 、6 號及98年度毒偵字第193 號案件不起訴處分確定。猶
    不思悔改，復基於施用第二級毒品之犯意，於99年11月22日
    20時許，在南投縣竹山鎮○○里○○路421 號住處附近即
    417 號之1 路旁，以將甲基安非他命置入玻璃球內用火燒烤
    後吸食煙霧之方式，施用第二級毒品甲基安非他命1 次。嗣
    於99年11月23日16時58分許，在南投縣南投市○○路161 之
    1 號前，為警拘提並自廖俊濱駕駛之自小客車內查獲玻璃球
    吸食器1 個，且經採尿送驗後，結果呈安非他命及甲基安非
    他命陽性反應，始悉上情。
二、案經彰化縣警察局田中分局報告臺灣雲林地方法院檢察署檢
    察官偵查起訴。
    理  由
一、被告於100 年3 月10日起訴時，另案羈押於法務部矯正署雲
    林看守所，嗣於100 年3 月18日因責付、限制住居而出所，
    有臺灣高等法院被告前案紀錄表、在監在押全國紀錄表各1
    份可參，是本院對於被告所犯本案有管轄權。又被告所犯為
    死刑、無期徒刑、最輕本刑為三年以上有期徒刑以外之罪，
    亦非屬高等法院管轄之第一審案件，其於準備程序進行中，
    先就被訴事實為有罪之陳述，經法官告知簡式審判程序之旨
    ，並聽取公訴檢察官之意見後，依刑事訴訟法第273 條之1
    第1 項、第273 條之2 等規定，裁定進行簡式審判程序，且
    不受同法第159 條第1 項、第161 條之2 、第161 條之3 、
    第163 條之1 及第164 條至第170 條所規定證據能力認定及
    調查方式之限制，合先敘明。
二、上開事實，業經被告於本院審理時坦承不諱，而於99年11月
    24日11時50分許經採尿送驗，送往詮昕科技股份有限公司以
    酵素免疫分析法EIA 篩檢及氣相層析質譜儀GC／MS檢驗之結
    果，確呈現甲基安非他命陽性反應，此有委託檢驗所尿液與
    真實姓名對照單、詮昕科技股份有限公司99年12月9 日濫用
    藥物尿液檢驗報告各1 紙附卷可稽（警卷第10頁，偵卷第33
    頁），足認被告前開自白核與事證相符，應堪予採信。再查
    ，被告前因施用毒品案件，經法院裁定令入勒戒處所施以觀
    察、勒戒，因認無繼續施用毒品之傾向，於98年2 月19日釋
    放出所，並由臺灣南投地方法院檢察署檢察官以98年度毒偵
    緝字第5 、6 號及98年度毒偵字第193 號案件不起訴處分確
    定，此有臺灣高等法院被告前案紀錄表1 份附卷可憑，被告
    於受觀察、勒戒處分執行完畢釋放後5 年內，再犯本件毒品
    危害防制條例第10條第2 項之罪，事證明確，被告犯行堪以
    認定，應依法論科。
三、核被告所為，係犯毒品危害防制條例第10條第2 項之施用第
    二級毒品罪。又被告持有第二級毒品之低度行為，應為施用
    之高度行為所吸收，不另論罪。爰審酌施用毒品行為的本質
    是藥物濫用、物質依賴，自殘性明顯，侵害性卻隱晦。是基
    於施用毒品的此一特性，毒品危害防制條例第10條第1 項、
    第2 項的刑罰，就須與同條例第20條的保安處分比擬觀察，
    而不應與一般犯罪的刑罰等量齊觀。因此，施以一段期間的
    徒刑，藉以適度隔離毒品、戒除依賴，若量處有期徒刑6 月
    以下，得易科罰金之結果，無法使被告與毒品隔離，且支出
    罰金之人可能是被告的親人，形同處罰了被告的親人。又被
    告前因施用毒品，經2 次觀察勒戒後，猶犯同罪行，顯未能
    深切悔改並記取教訓，惟念及被告犯後坦承犯行，態度良好
    ，受有腳傷現持續治療中等一切情狀，量處如主文所示之刑
    。另上開扣案玻璃球吸食器1 個，為被告所有，且供其施用
    甲基安非他命所用，業經被告供述明確，應依刑法第38條第
    1 項第2 款之規定沒收之。
四、據上論斷，應依刑事訴訟法第273 條之1 第1 項、第299 條
    第1 項前段，毒品危害防制條例第10條第第2 項，刑法第11
    條前段、第38條第1 項第2 款，判決如主文。
本案經檢察官莊珂惠到庭執行職務。
中    華    民    國   100    年    4     月    13    日
                  刑事第三庭    法  官  蕭雅毓
以上正本證明與原本無異。
如不服本判決應於收受判決後10日內向本院提出上訴書狀，並應
敘述具體理由；其未敘述上訴理由者，應於上訴期間屆滿後20日
內向本院補提理由書（均須按他造當事人之人數附繕本）。「切
勿逕送上級法院」。
                                書記官  鍾宜津
中    華    民    國   100    年    4     月    13    日
附錄本案論罪科刑法條全文：
毒品危害防制條例第10條
施用第一級毒品者，處 6 月以上 5 年以下有期徒刑。
施用第二級毒品者，處 3 年以下有期徒刑。